臺灣臺中地方法院刑事判決　96年度易字第3204號
公　訴　人　臺灣臺中地方法院檢察署檢察官
被　　　告　甲○○
選任辯護人　黃鼎鈞律師
上列被告因竊盜案件，經檢察官提起公訴（九十六年度偵字第一
○六三一號、第一○八六四號），本院判決如下：
    主    文
甲○○攜帶兇器踰越安全設備毀壞門扇於夜間侵入住宅竊盜，處
有期徒刑陸月，如易科罰金以壹仟元折算壹日，減為有期徒刑
月，如易科罰金以壹仟元折算壹日。緩刑貳年，緩刑期間付保護
管束。
被訴毀損部分公訴不受理。
    犯罪事實
一、甲○○與乙○○原係男女朋友，因甲○○在外另欠有債務，
    故於與乙○○交往期間，曾向乙○○陸續借貸新臺幣（下同
    ）八十萬元，約定每月償還二萬四千元，因而簽發面額二萬
    四千元之本票二十四張、面額三十七萬元之本票一張，交付
    乙○○收執，作為還款之擔保。因甲○○已依約按月清償五
    次，乙○○遂將已到期而已清償之本票五張返還甲○○（面
    額均為二萬四千元），僅留存其餘面額二萬四千元之本票十
    九張及面額三十七萬元之本票一張，置於住處電視櫃下方之
    抽屜內。而甲○○於交往期間亦曾購買男用上衣三件、短褲
    一件等衣物，贈與乙○○。嗣於民國（下同）九十六年三月
    間，甲○○發現乙○○另結新歡，要求分手，因乙○○表示
    悔意而作罷。然甲○○於九十六年三月二十日凌晨三時四十
    七分許，至臺中縣潭子鄉○○路○段一巷十三弄七○號「龍
    邦皇家社區」乙○○住處（為透天一至五樓住宅）欲找乙○
    ○時，發現乙○○住處無人應門，大門反鎖，手機亦無人回
    應，甲○○心生不滿，即自屋外地面上覓得石頭一顆，砸破
    乙○○住處之玻璃窗（毀損部分業經乙○○撤回告訴，詳後
    述），由窗戶破裂處伸手入內將窗戶打開，再踰越窗戶侵入
    乙○○住宅（侵入住宅部分未經起訴），登上住處三樓乙○
    ○之臥房。甲○○見房門上鎖，敲門亦無人回應，再到車庫
    察看，發現乙○○之車子不在，猜測乙○○應是留宿於新歡
    處過夜，嗣又發現其牙刷已遭乙○○拿走，置於空房間之櫃
    子內，認為乙○○業已變心，氣憤之下，決意趁乙○○不在
    ，取回之前贈與乙○○之物品以及其交付乙○○收執之本票
    ，遂至四樓空房間內拿取乙○○所有之工具箱，再持工具箱
    內客觀上足為兇器使用之起子、鉗子、鐵鎚等工具，破壞與
    臥房門構成一體之門鎖，進入乙○○之臥房內，竊取其前贈
    與乙○○而為乙○○所有之男用上衣三件、短褲一件等衣物
    ，及前述本票二十張等財物，並旋即於竊得後將上開本票放
    在乙○○住處浴室洗臉檯內點火燒燬殆盡。
二、案經乙○○訴由臺中縣警察局豐原分局報請臺灣臺中地方法
    院檢察署檢察官偵查起訴。
    理    由
甲、加重竊盜有罪部分：
一、訊據被告甲○○對於在前述時、地打破玻璃、逾越窗戶、持
    工具破壞房門鎖、自乙○○住處取走男裝數件之行為坦承不
    諱，惟否認具有不法所有之意圖，辯稱：該等衣物係被告出
    資購買，並未贈與告訴人乙○○云云；另坦承自告訴人處收
    到金錢，惟辯稱：該等金錢係告訴人贈與，而非借貸，故伊
    毋庸返還，並未簽發任何本票予告訴人，也未竊取本票，告
    訴人住處浴室臉盆內的灰燼，係伊當天焚燒伊之前寫給告訴
    人之書信所遺留，並非本票云云。惟查：
（一）被告前揭犯行，業據告訴人於偵查中及審判中以證人身分
      結證甚詳。而依卷附告訴人所提出之郵局帳戶往來明細表
      、合作金庫存摺影本以觀，告訴人確曾於九十五年五月二
      十四日及同年九月十五日，以網路轉帳方式，轉入三十萬
      元、五十萬元，分別至被告設於三信商業銀行及合作金庫
      之帳戶。被告則於同年十一月十四日、十二月十一日、九
      十六年二月十三日、三月十五日，轉入款項至告訴人帳戶
      內（除九十五年十二月十一日係轉入三萬二千五百元外，
      其餘均為二萬五千元），與告訴人所言被告曾有分期清償
      之情形相符。被告在酒店任職公關，每月收入十餘萬元一
      節，為被告所自承，告訴人則為壽險業務員，每月收入約
      五萬元，前述轉給被告之款項為其多年積蓄而累積，故被
      告之收入明顯優於告訴人二倍以上，告訴人何須耗盡積蓄
      贈與被告如此之鉅款？倘若前述八十萬元係告訴人所贈與
      ，則被告何須再按月轉帳二萬五千元或三萬餘元予告訴人
      ？顯見被告辯稱前述款項為贈與云云，係不符情理，要無
      可採，而以告訴人所述為可採信。而告訴人借予被告之八
      十萬元，既為其多年之積蓄，則其要求被告簽發本票以保
      障權益之舉，甚為合乎常情，故告訴人所稱被告曾簽發多
      紙本票交付告訴人一節，確堪採信。
（二）被告取走之男用上衣三件、短褲一件等衣物，縱使為被告
      出資購買，然而被告本身為女性，何須使用男性衣物，其
      購買男性衣物並置於告訴人住處之舉，顯係基於男女朋友
      之感情而贈與告訴人穿著，該等衣物之所有權既因被告之
      贈與而成為告訴人所有，被告不告而取即具有不法所有意
      圖。
（三）綜上所述，被告所辯顯係卸責之語，不足採信。此外並有
      現場照片五張在卷可稽，事證明確，被告犯行洵堪認定。
      至於告訴人所提雙方通電話之錄音譯文二件，語意雖不甚
      明確，然其餘證據已足以認定被告之犯行，此二件語意不
      明確之譯文不足以影響本院之判斷，併此敘明。
二、核被告甲○○所為，係犯同法第三百二十一條第一項第一款
    、第二款、第三款之加重竊盜罪（起訴書於「證據暨所犯法
    條」欄書為第三百二十條第一、三款，惟文字說明部分明確
    述明為「加重竊盜罪」，且附錄所犯法條部分亦引用同法第
    三百二十一條第一項，顯然僅係誤寫，應予更正，毋庸變更
    起訴法條，又窗戶係屬安全設備之一種，被告有踰越窗戶侵
    入乙○○住宅，以及破壞與臥房門構成一體之門鎖而竊盜之
    情形，起訴書漏未論及，應予補充）。被告之行為雖有數個
    加重條件，惟僅有一個竊盜行為，仍為一罪。爰審酌被告之
    品行、智識程度、生活狀況、與被害人平日之關係、其犯罪
    之動機、目的、犯罪時所受之刺激、犯罪之手段、犯罪所生
    之危險或損害、犯罪後之態度等一切情狀，量處如主文所示
    之刑，並諭知易科罰金之折算標準。又被告犯罪時間在中華
    民國九十六年罪犯減刑條例之基準日即九十六年四月二十四
    日以前，爰依該條例第二條第一項第三款之規定，減輕其宣
    告刑二分之一，即有期徒刑三月，並諭知易科罰金之折算標
    準。末查被告未曾受有期徒刑以上之刑之宣告，有臺灣臺中
    地方法院檢察署刑案資料查註紀錄表、臺灣高等法院被告前
    案紀錄表在卷可稽，被告與告訴人原係男女朋友，本件犯行
    係於知悉告訴人另結新歡，一時氣憤之下所為，並非惡質犯
    罪，而犯後已與告訴人和解，同意按月返還告訴人四萬元，
    並重新簽發本票十三張交付告訴人作為擔保，獲得告訴人諒
    解，有調解筆錄一紙在卷可稽，被告受此教訓，當知警惕，
    應無再犯之虞，所判處之刑，本院認為以暫不執行為適當，
    併予宣告緩刑二年，並於緩刑期間付保護管束，以啟自新。
三、公訴意旨另以：被告甲○○於上述時、地，同時竊取其前贈
    與乙○○而為乙○○所有之數位相機一臺、浴袍一件、狗骨
    頭造型抱枕一顆、裝飾用小狗三隻等物云云，惟查該等物品
    係被告出資購買之事實，業經被告提出信用卡帳單影本數張
    為證，且為告訴人證述在卷。而該等物品並非男性專用之物
    ，被告與告訴人原為男女朋友，若其目的係為與告訴人共用
    而置於告訴人住處，亦不違反常情，是以不能僅憑告訴人片
    面之詞，認定此等物品業經被告贈與告訴人。該等物品之所
    有權既有爭議，被告將之取回，即不能遽以竊盜罪論處。惟
    此部分檢察官係與前述有罪部分，以一個竊盜罪而起訴，爰
    不另為無罪之諭知。
乙、被訴毀損不受理部分：
一、公訴意旨另以：被告甲○○於前述時間至前述乙○○住處欲
    找乙○○時，當場基於毀損他人物品之犯意，手持屋外地面
    上之石頭一顆砸向乙○○住處之玻璃窗，致該面玻璃窗嚴重
    破裂，因認此部分涉犯刑法第三百五十四條之毀損罪嫌。
二、按告訴乃論之罪，告訴人於第一審辯論終結前得撤回其告訴
    ，又告訴經撤回者，應諭知不受理之判決，刑事訴訟法第二
    百三十八條第一項、第三百零三條第三款，分別定有明文。
三、查本件告訴人乙○○告訴被告甲○○毀損部分，起訴書認係
    犯刑法第三百五十四條之罪，依同法第三百五十七條之規定
    ，須告訴乃論。茲據告訴人乙○○於九十六年七月十二日當
    庭具狀撤回其告訴，依照上開說明，此部分應諭知不受理之
    判決。
據上論斷，應依刑事訴訟法第二百九十九條第一項前段、第三百
零三條第三款，刑法第三百二十一條第一項第一款、第二款、第
三款、第四十一條第一項前段，第七十四條第一項第一款、第九
十三條第一項，中華民國九十六年罪犯減刑條例第二條第一項第
三款、第七條第一項、第二項、第九條，判決如主文。
中　　華　　民　　國　　96　　年　　8 　　月　　2 　　日
                  刑事第六庭    法　官　林念祖
以上正本證明與原本無異。
如不服本判決，應於送達後十日內向本院提出上訴狀（須附繕本
），上訴於臺灣高等法院臺中分院。
                                書記官
中　　華　　民　　國　　96　　年　　8 　　月　　3 　　日
附錄論罪科刑法條
中華民國刑法第321條
（加重竊盜罪）
犯竊盜罪而有左列情形之一者，處6月以上、5年以下有期徒刑：
一  於夜間侵入住宅或有人居住之建築物、船艦或隱匿其內而犯
    之者。
二  毀越門扇、牆垣或其他安全設備而犯之者。
三  攜帶兇器而犯之者。
四  結夥三人以上而犯之者。
五  乘火災、水災或其他災害之際而犯之者。
六  在車站或埠頭而犯之者。
前項之未遂犯罰之。
